# 劳务派遣费的会计处理

提问人：小蜗牛 134 时间：2023-09-08 16:21:17
请教陈版，劳务派遣费需要通过应付职工薪酬-劳务费科目核算吗？有具体的相关文件吗？

回答人：chenyiwei
这涉及对劳务人员是否属于本企业“职工”的判断。相关案例可参考《中审众环研究 2020 》之“问题1-4-8（企业对劳务派遣人员薪酬的核算和列报）”。